# 存货跌价的转回、计提负数有何区别？

提问人：RSM@zyl 时间：2023-07-04 17:57:
陈老师，我想请教下，存货跌价的计提负数与转回有什么区别？
可变现净值法（单项计提）下：如在资产负债表日发现导致前期减值的迹象已消除，则需要确认相应的跌价转回。
库龄法（组合计提法）下：如在资产负债表日发现导致前期减值的迹象已消除，由于无法区分是哪个单项的跌价转回，因此整体确认为计提负数。其中按照组合计提法100%计提的部分，是否可以认为该单项跌价计提可区分，确认为跌价转回呢？
希望陈老师解答！

回答人：chenyiwei
存货和应收款项不同，仅体现已发生损失而不是按概率计算的预期损失。并且即使采用库龄法，也是将可变现净值与库龄关系接近的存货归入一个组合，因此该组合整体上按库龄法计提的跌价准备是可以按比例分拆到其中的各单项存货的。所以对于按库龄法计提准备的存货，当导致其减值的因素消除后，应确认转回而不是计提的负数。

提问人：RSM@zyl 时间：2023-07-10 09:11:
陈老师，那我存在疑惑，既然库龄法下该组合整体上按库龄法计提的跌价准备是可以按比例分拆到其中的各单项存货的，那期后实现销售（售价大于账面价值）的部分的减值准备，是否认定为转销？

回答人：chenyiwei
是，可以通过营业成本科目转销。（借：跌价准备，贷：营业成本）